臺灣基隆地方法院刑事判決　　　　　　　　　　　　　九十一年度訴字第二四三號
　　公　訴　人　臺灣基隆地方法院檢察署檢察官
　　被　　　告　甲○○
右列被告因違反毒品危害防制條例案件，經檢察官提起公訴（九十一年度毒偵字第二
三八號），本院判決如左：
    主  文
甲○○連續施用第一級毒品，累犯，處有期徒刑捌月，扣案之第一級毒品海洛因包
（合計淨重壹點伍捌公克）沒收銷燬之，扣案之橡膠軟管壹條沒收；又連續施用第二
級毒品，累犯，處有期徒刑伍月，扣案之第二級毒品安非他命淨重零點肆公克沒收銷
燬之；應執行有期徒刑壹年，扣案之第一級毒品海洛因包（合計淨重壹點伍捌公克
）、第二級毒品安非他命淨重零點肆公克均沒收銷燬之，扣案之橡膠軟管壹條沒收。
    事  實
一、甲○○前因違反肅清煙毒條例案件，經本院以八十四年度訴字第六三號判處有期
    徒刑二年確定，於八十六年九月二十四日執行完畢。甲○○又分別因施用第二級
    毒品案件，經依本院以八十七年度毒聲字第一六四號、八十九年度毒聲字第五○
    一號先後二次裁定送觀察、勒戒後，均認無繼續施用毒品之傾向，由臺灣基隆地
    方法院檢察署檢察官分別於八十七年八月十二日、八十九年四月一日，以八十七
    年度偵字第二六三○號、八十九年度毒偵字第八二二號為不起訴處分確定。詎甲
    ○○仍未知悛悔，又分別基於施用第一級毒品及第二級毒品之概括犯意，均自九
    十年十二月間不詳時間起，至九十一年二月二十五日上午止，以每半日一次之頻
    率，連續在基隆市○○區○○街二二○巷十一號一樓住處內，分別以摻入礦泉水
    注射於血管之方式施用第一級毒品海洛因，及以火烤成煙吸入之方式施用第二級
    毒品安非他命多次；嗣為警於九十一年二月二十五日下午二時二十五分，在基隆
    市○○區○○街二二○巷十一號一樓執行搜索而查獲，並扣得甲○○所有供其施
    用毒品之用之橡膠軟管一條、海洛因三包（合計淨重一．五八公克）及安非他命
    一包（淨重○．四公克）。
二、案經臺北市政府警察局大同分局移送臺灣基隆地方法院檢察署檢察官偵查起訴。
    理  由
一、右揭事實，業據被告甲○○坦承不諱，且被告經警於九十一年二月二十五日下午
    七時許採集其尿液檢體，送台北市立療養院檢驗之結果，呈安非他命類及海洛因
    代謝物嗎啡之陽性反應，有該院煙毒尿液檢驗報告書一紙附卷足稽，並經警於被
    告褲袋內查扣得海洛因三包（合計淨重一點五八公克，有法務部調查局鑑定通知
    書一紙可按）、安非他命一包（淨重零點四公克）及被告所有之橡膠軟管一條足
    資佐證；被告施用第一、二級毒品之犯行已堪認定。又被告前因施用第二級毒品
    案件，經二次裁定送觀察、勒戒後，均認無繼續施用毒品之傾向，由臺灣基隆地
    方法院檢察署檢察官分別於八十七年八月十二日、八十九年四月一日，以八十七
    年度偵字第二六三○號、八十九年度毒偵字第八二二號為不起訴處分確定，分別
    有臺灣基隆地方法院檢察署刑案資料查註紀錄表、臺灣高等法院被告全國前案紀
    錄表、不起訴處分書各一件附卷足稽，被告係三犯以上施用毒品案件。本件事證
    明確，被告犯行洵堪認定。
二、查海洛因、安非他命分別係毒品危害防制條例所定之第一級、第二級毒品，此為
    該條例第二條第二項第一、二款所明定。核被告所為，係犯毒品危害防制條例第
    十條第一項之施用第一級毒品罪、第二項之施用第二級毒品罪。被告施用第一級
    、第二級毒品前後，持有第一級毒品海洛因、第二級毒品安非他命之低度行為，
    應分別為其施用第一級、第二級毒品之高度行為所吸收，不另論罪。其分別先後
    多次施用第一級毒品、第二級毒品之犯行，時間緊接，所犯分別係構成要件相同
    之罪名，顯係基於概括犯意反覆為之，均為連續犯，應依刑法第五十六條之規定
    ，分別以施用第一級毒品、施用第二級毒品各一罪論並均依法加重其刑。被告所
    犯上開施用第一級毒品及施用第二級毒品二罪間，犯意各別，行為互殊，應予分
    論併罰。公訴意旨雖未就被告於九十一年二月二十五日下午二時二十五分之前四
    日內以外之施用第二級毒品犯行部分提起公訴，惟被告所為該部分如事實欄所載
    之連續施用第二級毒品犯行與公訴人起訴之犯罪事實既具有連續犯之裁判上一罪
    關係，為起訴效力所及，本院自應併予審究，附此敘明。又被告前因違反肅清煙
    毒條例案件，經本院以八十四年度訴字第六三號判處有期徒刑二年確定，於八十
    六年九月二十四日執行完畢，有臺灣高等法院被告全國前案紀錄表一件在卷可按
    ，其於有期徒刑執行完畢後，五年內再犯有期徒刑以上之罪，為累犯，應依法遞
    予加重其刑。爰審酌海洛因、安非他命對於人體會產生成癮、依賴性，均係足以
    危害個人健康及社會安全之管制藥物，被告曾有違反肅清煙毒條例前科，又因施
    用毒品案件，經過二次執行觀察、勒戒並經強制戒治，猶不知戒除濫行施用毒品
    惡習，再犯本件施用毒品案件，及其犯罪之自我麻醉動機、手段、所生自我戕害
    結果及犯罪後坦承犯行之態度等一切情狀，量處如主文所示之刑，以示懲儆，並
    定其應執行之刑。
三、扣案之海洛因三包（合計淨重一點五八公克）安非他命一包（淨重零點四公克）
    ，均為被告所有，應依毒品危害防制條例第十八條第一項前段之規定沒收銷燬之
    ；又扣案之橡膠軟管一條，為被告所有供其犯施用第一級毒品罪所用之物，應依
    刑法第三十八條第一項第二款宣告沒收。
四、據上論斷，應依刑事訴訟法第二百九十九條第一項前段，毒品危害防制條例第十
    條第一項、第二項、第十八條第一項前段，刑法第十一條前段、第五十六條、第
    四十七條、第三十八條第一項第二款、第五十一條第五款，判決如主文。
本案經檢察官林明志到庭執行職務。
中      華      民      國    九十一    年      五      月    二十七    日
                                臺灣基隆地方法院刑事第二庭
                                            法  官  蔡  岱  霖
右正本證明與原本無異。
對於本件判決如有不服，應於收受送達後十日內，向本院提出上訴書狀，上訴於臺灣
高等法院，並按他造當事人之人數附具繕本。
                                            書記官  許  世  賢
中      華      民      國    九十一    年      五      月    二十七    日
附錄論罪法條
毒品危害防制條例第十條第一項、第二項：
施用第一級毒品者，處六月以上五年以下有期徒刑。
施用第二級毒品者，處三年以下有期徒刑。
